# 请教陈老师：关于经营租赁的会计处理

提问人：gotoschool_ 时间：2022-09-16 22:49:16
陈老师好：
关于经营租赁出租人的会计处理，①准则中讲到出租人发生的与经营租赁相关的初始直接费，应当资本化计入租赁资产的成本，在以后期间摊销，是计入固定资产吗？我觉得应该计入长期待摊费用啊。
②出租人取得的与指数比率挂钩的可变租赁付款额，再租赁期开始日计入租赁收款额，不太理解是如何做账务处理的，借：租赁应收款，贷什么呀

回答人：chenyiwei
1 、不是计入固定资产本身的成本，而是确认为长期待摊费用，在租赁期内（而不是租赁资产本身的使用寿命内）摊销。
2 、“出租人取得的与指数比率挂钩的可变租赁付款额，再租赁期开始日计入租赁收款额”这一条是针对融资租赁的，对应的贷方科目和其他租赁收款额相同；经营租赁不涉及这个问题。